【裁判字號】    95,訴,908
【裁判日期】    950630
【裁判案由】    違反毒品危害防制條例
【裁判全文】
臺灣臺南地方法院刑事判決
公  訴  人  臺灣臺南地方法院檢察署檢察官
被      告  乙○○
                （現另案於臺灣臺南監獄臺南分監執行）
上列被告因違反毒品危害防制條例案件，經檢察官提起公訴（九
十五年度營毒偵字第一八三號），被告於準備程序就犯罪事實為
有罪之陳述，本院合議庭裁定本案由受命法官獨任行簡式審判程
序，判決如下：
    主  文
乙○○施用第一級毒品，累犯，處有期徒刑拾月。
    事  實
一、乙○○前於民國（下同）九十一年間，因竊盜案件，分別經
    臺灣高等法院臺南分院以九十一年度上易字第四０號判決判
    處有期徒刑六月確定、本院以九十一年度易字第四０八號判
    決判處有期徒刑一年確定，兩案接續執行，於九十三年一月
    十一日縮刑期滿執行完畢。
二、乙○○曾於九十一年間，因違反毒品危害防制條例案件，經
    本院於九十一年四月二十五日以九十一年度毒聲字第六六五
    號裁定令入戒治處所施以強制戒治，嗣經本院以九十一年度
    毒聲字一六五二號裁定准予停止戒治，所餘戒治期間付保護
    管束，而於九十二年五月二十九日保護管束期滿，以執行完
    畢論。
三、詎乙○○猶不知戒除毒癮，於上開強制戒治執行完畢釋放後
    五年內，明知海洛因係毒品危害防制條例第二條第二項第一
    款所明定之第一級毒品，不得持有及施用，竟基於施用第一
    級毒品海洛因之犯意，於九十五年一月二十二日下午一時許
    ，在其位於臺南縣新營市埤寮里四一號住處，施用第一級毒
    品海洛因乙次。嗣於九十五年一月二十三日為警通知並經其
    同意採集尿液送驗，結果呈嗎啡陽性反應而知悉上情。
四、案經臺南縣警察局新營分局報告臺灣臺南地方法院檢察署檢
    察官偵查起訴。
    理  由
一、本件被告乙○○所犯為死刑、無期徒刑或最輕本刑為三年以
    上有期徒刑以外之罪，其於準備程序中就被訴事實為有罪之
    陳述，經法官告知簡式審判程序之旨，並聽取公訴人之意見
    後，爰依刑事訴訟法第二百七十三條之一第一項規定，裁定
    由受命法官獨任進行簡式審判程序，合先敘明。
二、上開事實，有下列事證可資證明：
  (一)被告乙○○於警詢對前開犯罪事實均坦承不諱。
  (二)又查，被告於九十五年一月二十三日，經警通知至臺南縣新
    營分局進行尿液採集，將所採尿液送驗，先以酵素免疫分析
    法（ＥＩＡ）篩檢，再以氣相層析質譜儀法（ＧＣ／ＭＳ）
    確認結果，均呈嗎啡陽性反應，此有列管毒品人口尿液檢體
    採集送驗紀錄總表、列管毒品人口尿液檢體採集送驗紀錄表
    、長榮大學九十五年二月十四日出具之確認報告各一份在卷
    可稽。按海洛因係由嗎啡經化學合成而製得，經注射進入人
    體後，因代謝而分解又生成嗎啡，因此施打海洛因後，由尿
    液檢驗結果仍為嗎啡反應，核屬科學上正常合理現象，併此
    敘明。
  綜上各情相互勾稽，足證被告確有施用第一級毒品海洛因之事
  實，因此，被告前開自白核與事實相符，本件事證已臻明確，
  犯行洵堪認定。
三、論罪科刑
  (一)按觀察、勒戒或強制戒治執行完畢後，五年以內再犯毒品危
    害防制條例第十條之罪者，檢察官應依法追訴，同條例第二
    十三條第二項定有明文。查被告乙○○前於九十一年間，因
    違反毒品危害防制條例案件，經本院於九十一年四月二十五
    日以九十一年度毒聲字第六六五號裁定令入戒治處所施以強
    制戒治，嗣經本院以九十一年度毒聲字一六五二號裁定准予
    停止戒治，所餘戒治期間付保護管束，而於九十二年五月二
    十九日保護管束期滿後，以執行完畢論等情，有臺灣高等法
    院被告前案紀錄表及臺灣臺南地方法院檢察署刑案資料查註
    紀錄表各一件在卷可憑，其於強制戒治執行完畢後五年內再
    犯本件施用第一級毒品海洛因之罪，揆之上述規定，即應依
    法追訴、審理。
  (二)次按海洛因係毒品危害防制條例第二條第二項第一款所明定
    之第一級毒品，禁止非法持有及施用，查被告非法施用海洛
    因，核其所為，係犯毒品危害防制條例第十條第一項之施用
    第一級毒品罪。被告持有第一級毒品海洛因並進而施用，其
    持有之低度行為應為施用之高度行為所吸收，不另論罪。
  (三)又查，被告乙○○前於九十一年間，因竊盜案件，分別經臺
    灣高等法院臺南分院以九十一年度上易字第四０號判決判處
    有期徒刑六月確定、本院以九十一年度易字第四０八號判決
    判處有期徒刑一年確定，兩案接續執行，於九十三年一月十
    一日縮刑期滿執行完畢乙節，亦有前開臺灣臺南地方法院檢
    察署刑案資料查註紀錄表及臺灣高等法院被告前案紀錄表各
    一份在卷可按，其受有期徒刑執行完畢後五年內再犯本件有
    期徒刑以上之罪，為累犯，依法應加重其刑。
  (四)爰審酌被告前曾因施用毒品經送強制戒治處分執行完畢後，
    猶不思戒絕革除惡習，顯未因前強制戒治之治療處分，而記
    取教訓，已屬不該，第念被告施用毒品之犯行，在性質上乃
    屬自我戕害身心健康之行為，且被告犯後坦承犯行態度尚佳
    等一切情狀，爰量處如主文所示之刑，以資懲戒。
據上論斷，應依刑事訴訟法第二百七十三條之一第一項、第二百
九十九條第一項前段，毒品危害防制條例第十條第一項，刑法第
十一條前段、第四十七條，判決如主文。
本案經檢察官甲○○到庭執行職務。
中    華    民    國      95    年    6    月    30   日
                  刑事第九庭    法  官  黃欣怡
以上正本證明與原本無異
如不服本判決應於送達十日內向本院提出上訴狀。
                                書記官  陳怡吟
中    華    民    國      95    年    6    月    30   日
附錄論罪科刑法條：
毒品危害防制條例第10條
施用第一級毒品者，處 6 月以上 5 年以下有期徒刑。
施用第二級毒品者，處 3 年以下有期徒刑。


司法院資訊處製作；財團法人民間司法改革基金會備份。
